【裁判字號】    92,自,177
【裁判日期】    920819
【裁判案由】    背信
【裁判全文】
臺灣板橋地方法院刑事裁定                          九十二年度自字第一七七號
    自  訴  人  明菖網訊實業有限公司
    代  表  人  羅偉菖
    代  理  人  趙翊妘
    被      告  甲○○
右列被告因背信案件，經自訴人提起自訴，本院裁定如左：
    主  文
自訴駁回。
    理  由
一、自訴意旨略以：被告甲○○係自訴人簽約藝人，自五月後開始曠職、不聽勸告、
    借款不還，自訴人為方便聯絡被告，以公司名義辦一支行動電話給被告，但被告
    不接自訴人電話，卻打一萬多元費用，又因嚴重遲到，被製作單位斥責，被告替
    自訴人惹事後，開始躲避自訴人，使自訴人所投入的人力與資金嚴重受損，已排
    好的演出行程臨時取消，導致自訴人利益和信用嚴重受損，又私自接受他人秀約
    ，多次聯絡盼望被告出面處理，被告態度惡劣不願出面處理違約事宜，自訴人特
    寄存證信函要求被告於五月二十五日前處理違約事宜，否則合約無限延期及自訴
    人向法院提出背信違約損害賠償金二百萬元，被告視同放棄抗辯權，被告至今未
    出面，自訴人請求損害賠償及違約金賠償，因認被告涉刑法第三百四十二條第一
    項之背信罪嫌云云。
二、按法院或受命法官於自訴案件第一次審判期日前訊問及調查結果，如認為案件有
    刑事訴訟法第二百五十二條至第二百五十四條之情形者，得以裁定駁回自訴，刑
    事訴訟法第三百二十六條第三項定有明文。又刑法第三百四十二條之背信罪，須
    以為他人處理事務為前提，所謂為他人云者，係指受他人委任，而為其處理事務
    而言，最高法院四十九年臺上字第一五三○號著有判例可資參照。
三、經查被告甲○○於民國九十二年二月二十三日，與自訴人明菖網訊實業有限公司
    簽訂「演員經紀契約書」，約定合約期間自九十二年二月二十三日起至九十三年
    二月二十三日止，期間內由自訴人安排被告演藝、主持、駐唱、公關等相關演出
    ，被告則應配合自訴人公司之安排，不得無故曠工，然被告自九十二年五月間起
    ，即陸續有遲到、曠職、借款不還之情形，嗣後更完全不依約參與演出，亦拒絕
    與自訴人公司聯絡，經自訴人公司以存證信函要求被告於九十二年五月二十五日
    前出面解決違約問題，仍不予置理等情，業據自訴人代理人趙翊妘指訴明確，並
    有上開「演員經紀契約書」、存證信函各一件（以上均為影本）在卷可稽，堪認
    自訴人此部份之指訴核與事實相符。惟觀諸上開「演員經紀契約書」之條款內容
    ，雙方係約定於合約期間內，由自訴人安排被告演藝、主持、駐唱、公關等相關
    演出，被告則應配合自訴人之安排，並以演出所得之百分之三十作為自訴人之經
    紀費（前開契約書第二、三、七條約定參照），是由上開契約內容可知，被告僅
    有依約定參與自訴人公司所安排之演出工作，並以演出所得百分之三十支付予自
    訴人公司以作為報酬之義務，並無受自訴人公司委任，而為自訴人公司處理任何
    事務之可言，縱被告有未依約參與演出之事實，亦僅屬違反其契約上義務，應依
    契約或依法負擔損害賠償責任之問題，而與刑法第三百四十二條第一項背信罪之
    構成要件，迥不相符。且本院於九十二年七月四日調查時問以：「有無請被告為
    你們公司處理其他特定事務？」，自訴人代理人答稱：「我們沒有特別委任被告
    處理公司財物或其他相關事情，就是並沒有委任被告做契約書範圍以外的事情。
    公司派好的任務被告必須要做，被告只有處理本身事務而已。」等語。益足見本
    件僅屬自訴人公司與被告間債務不履行之民事糾葛，宜由自訴人公司另循民事途
    徑以尋求救濟，自訴意旨亦係請求損害賠償及違約金，核與刑法上之背信罪嫌無
    涉，自不得對被告以該項之罪名相繩。此外復查無其他積極證據足認被告有何背
    信犯行，其犯罪嫌疑自屬不足，爰依首揭條文規定，裁定駁回自訴人之自訴。
據上論斷，應依刑事訴訟法第三百二十六條第三項、第二百五十二條第十款，裁定如
主文。
中      華      民      國     九十二     年     八     月     十九     日
                                        臺灣板橋地方法院刑事第二庭
                                            法  官   張   宏   節
右正本證明與原本無異。
如不服本裁定，應於裁定送達後五日內向本院提出抗告狀。
                                            書記官   李   淑   秋
中      華      民      國     九十二     年     八     月    二十一    日


司法院資訊處製作；財團法人民間司法改革基金會備份。
